---
output: github_document
---

<!-- README.md is generated from README.Rmd. Please edit that file -->

```{r, include = FALSE}
knitr::opts_chunk$set(
  collapse = TRUE,
  comment = "#>",
  fig.path = "man/figures/README-",
  out.width = "100%"
)
```

# analisisDescriptivo

<!-- badges: start -->

<!-- badges: end -->

`analisisDescriptivo` es un paquete de R diseñado para facilitar la generación de estadísticas descriptivas para variables numéricas y categóricas. Proporciona funciones para análisis univariado, análisis agrupado (bivariado) y herramientas para formatear los resultados para su exportación, por ejemplo, a Excel.

## Características

-   **Análisis descriptivo categórico:** Calcula frecuencias, porcentajes y sus intervalos de confianza (usando el método de Wilson) para variables categóricas (con o sin ponderar).

<!-- -->

-   **Análisis descriptivo numérico:** Obtén estadísticas básicas (media, mediana, cuantiles, desviación estándar, histograma inline) de variables numéricas (con o sin ponderar)..

<!-- -->

-   **Análisis agrupado:** Genera de forma sencilla descriptivos numéricos y categóricos agrupando por las categorías de una variable categórica.

<!-- -->

-   **Exportación a Excel:** Formatea y concatena tablas de resultados para exportarlas a una única hoja de Excel.

## Instalación

Puedes instalar la versión de desarrollo de `analisisDescriptivo` desde GitHub con:

```{r example, eval=FALSE}
# install.packages("remotes")
remotes::install_github("Adan-gz/analisisDescriptivo")

```

## Uso Rápido

A continuación, se muestra un ejemplo básico que ilustra cómo generar estadísticas descriptivas utilizando el paquete:

```{r}

library(analisisDescriptivo)

# Análisis descriptivo univariado (tanto numérico como categórico)
resultados_univ <- generar_descriptivos_univariados(
  datos = mtcars,
  var_peso = "wt", 
  return_df = TRUE
)
print(resultados_univ)

# Análisis descriptivo agrupado por la variable 'gear'
resultados_agrupados <- generar_descriptivos_agrupados(
  datos = mtcars,
  vars_grupo = "gear",
  vars_numericas = c("mpg", "hp"),
  vars_categoricas = "cyl",
  var_peso = "wt",
  nivel_confianza = 0.95
)
print(resultados_agrupados)


resultados_agrupados_automaticos <- generar_descriptivos_agrupados( 
  datos = mtcars,
  vars_grupo = 'cyl'
  )

# Formatear los descriptivos univariados para exportar a Excel en 1 única hoja
hoja_excel <- generar_hoja_excel_descriptivos(resultados_agrupados_automaticos)
```

## Uso Avanzado

El paquete incluye funciones para personalizar el análisis:

-   **`generar_descriptivo_categorico`**: Genera estadísticas descriptivas para una variable categórica.

-   **`generar_descriptivo_numerico`**: Genera estadísticas descriptivas para una variable numérica.

-   **`preparar_tabla_excel`**: Prepara una tabla para su exportación a Excel, incluyendo encabezados y formateo.

-   **`concatenar_tablas_excel`**: Concatena múltiples tablas (tibbles) en un único data frame, separadas por filas vacías.

Consulta la documentación de cada función (por ejemplo, `?generar_descriptivo_categorico`) para obtener más detalles.

## Contribución

¡Las contribuciones, informes de errores y solicitudes de nuevas funcionalidades son bienvenidos!\
Por favor, abre un issue o envía un pull request en [GitHub](https://github.com/Adan-gz/analisisDescriptivo).

## Licencia

Este paquete está disponible bajo la Licencia MIT.
